【裁判字號】    98,易,2075
【裁判日期】    981021
【裁判案由】    傷害等
【裁判全文】
臺灣臺中地方法院刑事判決              98年度易字第2075號
公  訴  人  臺灣臺中地方法院檢察署檢察官
被      告  丁○○
上列被告因傷害等案件，經檢察官提起公訴（98年度偵字第
12705 號），本院判決如下：
    主    文
丁○○共同犯恐嚇危害安全罪，處拘役拾日，如易科罰金，以
新臺幣壹仟元折算壹日。
被訴傷害部分，公訴不受理。
    犯罪事實
一、丁○○於民國97年10月11日凌晨3 時30分許，應丙○○（另
    經本院98年度易字第1776號判決在案）之邀前往臺中縣霧峰
    鄉○○路319 巷11弄2 號117 室之廖景弘租屋處飲酒，之後
    2 人準備離去時，適戊○○經過其等面前，欲返回霧峰鄉○○路319 巷11弄2 號10 2室之租屋處，丁○○與丙○○因不
    滿戊○○看了其等1 眼，竟共同基於傷害他人身體之犯意聯
    絡，由丁○○持持棒球棍毆打戊○○，再由丙○○接過棒球
    棍後毆打並以腳踹踢戊○○，致戊○○受有右側尺骨骨幹骨
    折、頭部、右手及右耳撕裂傷、後背及右上臂多處挫傷之傷
    害（傷害部分業據撤回告訴）。嗣戊○○之女友乙○○見狀
    上前維護並請求住手，丙○○與丁○○始停止毆打，詎丙○○與丁○○竟另共同基於恐嚇危害安全之犯意聯絡，丙○○
    向戊○○及乙○○恫稱：「不可以讓警察知道，否則會死得
    很難看。」等語，而丁○○則向戊○○及乙○○嚇稱：「嘴
    巴緊一點，不然下次遇到就不是這樣。」等語，使戊○○及
    乙○○心生畏懼，致生危害於渠等安全。
二、案經戊○○訴由臺中縣警察局霧峰分局報請臺灣臺中地方法
    院檢察署檢察官偵查起訴。
    理    由
壹、有罪部分：
一、按被告以外之人於審判外之言詞或書面陳述，除法律有規定
    者外，不得作為證據，刑事訴訟法第159 條固定有明文，惟
    被告以外之人於審判外之陳述，雖不符同法第159 條之1 至
    之4 規定，而經當事人於審判程序同意作為證據，法院審酌
    該言詞陳述或書面陳述作成時之情況，認為適當者，亦得為
    證據；又當事人、代理人或辯護人於法院調查證據時，知有
    第159 條第1 項不得為證據之情形，而未於言詞辯論終結前
    聲明異議者，視為有前項之同意，同法第159 條之5 亦定有
    明文。查本判決所引用下列各項證據方法之證據能力，被告
    丁○○、檢察官於本院準備程序時均表示無意見，同意作為
    證據，且於本院審理中調查證據時，知有刑事訴訟法第15 9
    條第1 項不得為證據之情形，亦未於言詞辯論終結前聲明異
    議，且本院審酌該等證據作成之客觀情況均無不當，並無不
    宜作為證據之情事，依刑事訴訟法第159 條之5 之規定，認
    均具有證據能力，合先敘明。
二、訊據被告固承認當日在現場確實有人向告訴人戊○○及乙○○恫稱「不可以讓警察知道，否則會死得很難看」及「嘴巴
    緊一點，不然下次遇到就不是這樣」等語，惟矢口否認涉有
    恐嚇犯行，辯稱：伊當時並沒有說那些話，那些話是甲○○
    講的，告訴人戊○○應是認錯人了云云。惟查：
(一)、被告雖以前詞置辯，然被告與共犯丙○○確有為上開恐嚇言
    語，業據告訴人戊○○於警詢中指訴綦詳（見警卷第12、15
    頁），復於本院審理時到庭具結證述：「（問：這兩句話是
    同一人說，還是不同人說？）不同人說」、「（問：這兩句
    話分別是何人說？）「『不可以讓警察知道，否則會死得很
    難看』是丙○○說的，『嘴巴緊一點，不然下次遇到就不是
    這樣』是綽號豬哥說的，後來我知道綽號豬哥的人就是在庭
    的被告」、「我是事後才知道甲○○也叫豬哥，當天我只知
    道被告丁○○的綽號叫豬哥。「『嘴巴緊一點，不然下次遇
    到就不是這樣』我確定是丁○○說的，不是甲○○說的」等
    語明確（見本院卷第34頁反面、35頁），核與證人即被害人
    乙○○於警詢（見警卷第19頁）、偵查中證稱：「豬哥（指
    被告）叫我們嘴巴緊一點，不然下次遇到就不是這樣，丙○○說不可以讓警察知道，否則會死得很難看」等語（見偵卷
    第12頁）及本院審理時到庭具結證稱：「（問：請確定這兩
    句話是何人說的？）不同人說的。這兩句話是丙○○跟被告
    丁○○說的」、「（問：甲○○有無對你或你男友說上開兩
    句話？）他都沒有說」、「（問：當時在場有兩個綽號叫豬
    哥的人，你是否確定當時是我說恐嚇的話？）我確定是在庭
    被告丁○○說恐嚇的話」等語相符（見本院卷第35頁反面、
    36頁），據上，可知告訴人戊○○與證人乙○○前後所述均
    一致，，復參諸證人甲○○於本院審理時亦到庭具結證稱其
    當時並沒有說「嘴巴緊一點，不然下次遇到就不是這樣」等
    語明確（見本院卷第37頁反面），足認被告上開所辯，顯不
    足採。
(二)、再參以當時係被告、丙○○與告訴人起爭執，而持棒球棍毆
    打告訴人，甲○○嗣才出面勸架，且甲○○於勸架時，不慎
    遭丁○○持前述木棍傷及右眼下方，隨即返回廖景弘之住處
    擦血乙節，業經甲○○於警詢時陳明在卷可查（見警卷第21
    頁），準此，甲○○既非加害告訴人之人，且非始終在場之
    人，其既無受刑責追訴之風險，何須出言恐嚇告訴人及證人
    乙○○？再者，告訴人及證人乙○○與被告素不相識，先前
    並無仇恨過節，告訴人及證人乙○○又明知作偽證須負擔刑
    責之追訴，且告訴人業已撤回被告傷害部分之告訴（詳見後
    述），益徵其等並無故入被告於罪之心態，衡情，當無故意
    再設詞誣陷被告之可能。
(三)、被告雖聲請傳喚共犯丙○○到庭為證，欲證明其沒有說上開
    恐嚇話語，然證人即共犯丙○○於本院審理時到庭具結證稱
    ：「（問：嘴巴緊一點，不然下次遇到就不是這樣，這句話
    是誰說的？）這句話是誰說的我不清楚」等語（見本院卷第
    38 頁 ），據此，尚不足為有利於被告之認定。
(四)、綜上，被告所辯，不足採信。本件事證明確，被告之犯行堪
    以認定甚明。
三、核被告所為，係犯刑法第305 條之恐嚇危害安全罪。被告與
    丙○○間就上開犯行間，具有犯意聯絡及行為分擔，均為共
    同正犯。又其以一恐嚇行為同時恐嚇告訴人及乙○○，構成
    同種想像競合犯，應依刑法第55條之規定，從一重處斷。爰
    審酌被告犯案之動機、目的，僅因細故即出言恫嚇告訴人及
    乙○○，不得尋求司法救濟，行為可議，對被害人等造成損
    害，復矢口否認犯行，不知積極與被害人等達成和解之犯後
    態度等一切情狀後，量處如主文所示之刑及諭知易科罰金之
    折算標準，以示懲儆。
貳、公訴不受理部分：
一、公訴意旨略以：被告於97年10月11日凌晨3 時30分許，應丙○○之邀前往臺中縣霧峰鄉○○路319 巷11弄2 號117 室之
    廖景弘租屋處飲酒，之後2 人準備離去時，適告訴人戊○○
    經過其等面前，欲返回霧峰鄉○○路319 巷11弄2 號10 2室
    之租屋處，被告與丙○○因不滿戊○○看了其等1 眼，竟共
    同基於傷害他人身體之犯意聯絡，由被告持棒球棍毆打告訴
    人，再由丙○○接過棒球棍後毆打並以腳踹踢告訴人，致告
    訴人受有右側尺骨骨幹骨折、頭部、右手及右耳撕裂傷、後
    背及右上臂多處挫傷之傷害，因認被告另涉犯刑法第277 條
    第1 項之普通傷害罪嫌。
二、按告訴乃論之罪，其告訴經撤回者，應諭知不受理之判決，
    並得不經言詞辯論為之，此為刑事訴訟法第303 條第3 款、
    第307 條所明定。本件被告經檢察官以刑法第277 條第1 項
    之普通傷害罪提起公訴，依照同法第287 條前段規定係屬告
    訴乃論之罪，茲經告訴人戊○○於第一審辯論終結前具狀撤
    回告訴，爰不經言詞辯論，諭知不受理之判決。
據上論斷，應依刑事訴訟法第299 條第1 項前段、第303 條第3
款、第307 條，刑法第28條、第305 條、第55條、第41條第1 項
前段，刑法施行法第1 條之1 第1 項、第2 項前段，判決如主文
。
中    華    民    國    98    年    10    月    21    日
                        刑事第十一庭  法  官  蔡美華
以上正本證明與原本無異。
如不服本判決應於收受判決後10日內向本院提出上訴書狀，並應
敘述具體理由；其未敘述上訴理由者，應於上訴期間屆滿後20日
內向本院補提理由書（均須按他造當事人之人數附繕本）「切勿
逕送上級法院」。
                                      書記官  張皇清
中    華    民    國    98    年    10    月    21    日
附錄論罪科刑法條
中華民國刑法第305條：
以加害生命、身體、自由、名譽、財產之事，恐嚇他人致生危害
於安全者，處2年以下有期徒刑、拘役或3百元以下罰金。


司法院資訊處製作；財團法人民間司法改革基金會備份。
